【裁判字號】    95,裁,641
【裁判日期】    950330
【裁判案由】    綜合所得稅
【裁判全文】
最  高  行  政  法  院  裁  定
                                     95年度裁字第00641號
上  訴  人  甲○○
訴訟代理人  張福源
被 上訴 人  財政部臺灣省北區國稅局
代  表  人  許虞哲
上列當事人間因綜合所得稅事件，上訴人對於中華民國93年10月
28日臺北高等行政法院92年度訴字第2711號判決，提起上訴，本
院裁定如下：
    主  文
上訴駁回。
上訴審訴訟費用由上訴人負擔。
    理  由
一、按對於高等行政法院判決上訴，非以其違背法令為理由，不
    得為之，行政訴訟法第242條定有明文。是對於高等行政法
    院判決上訴，若未具體說明原判決違背何項法令、不適用或
    如何適用不當之具體情事，即非主張原判決違背法令以為上
    訴理由，其上訴不應准許。
二、本件上訴意旨略謂：本件係屬推計課稅，得以補稅免罰，與
    所得稅法第110條第1項規定是否屬「漏報」或「短報」無關
    ，如財政部對小規模營利事業負責人之營利所得及屬土地登
    記代理人之執行業務所得等相同性質之「推計課稅」之函釋
    均為補稅免罰，且財政部73年2月7日台財稅第50811號解釋
    ，亦未明文規定未申報執行業務所得額者不適用，原判決未
    見其應記載關於上開攻擊及防禦方法之法律上意見，顯有未
    經斟酌上訴人於原審提出之言詞辯論狀所攻擊被上訴人答辯
    之主張，其認事用法顯有違誤云云。
三、本院經查，依所得稅法第71條明文規定，結算申報須包括「
    構成綜合所得總額」，即有所得即應申報，不得以其係推計
    課稅即免除申報之義務；次查依財政部80年12月12日台財稅
    第800760267號函示，納稅義務人漏報或短報其所經營小規
    模營利事業之營利所得補稅免罰，其性質與本件漏報之執行
    業務所得不同，無法援引適用；至於財政部74年6月14日台
    財稅第17580號函釋，係闡明對土地登記代理人未依法辦理
    結算申報設帳者，可按財政部頒定「稅捐稽徵機關核算執行
    業務收入標準」第6項土地登記代理人第6目「其他登記」之
    標準，核算其收入，並未論及補稅免罰情事；又財政部73年
    2月7日台財稅第50811號函釋意旨：「綜合所得稅納稅義務
    人申報其執行業務．．．經稽徵機關依本部頒定之『執行業
    務者收費及費用標準』，核定增加其所得額，補稅免罰。」
    意旨，上訴人辦理84年度綜合所得稅結算申報時，既未申報
    經營健泰中醫診所之執行業務所得，自不得主張適用上開函
    釋予以補稅免罰。原審法院就上訴人所主張之論點何以不採
    ，均已詳加論述認事用法並無違誤。上訴意旨對原判決已論
    斷部分，泛言未予論斷，且未具體指明原判決究竟違背何種
    法令，尚難認已具體說明原判決有不適用法規或適用法規不
    當之情事，依前說明，應認其上訴為不合法，予以駁回。
四、依行政訴訟法第249條第1項前段、第104條、民事訴訟法第9
    5條、第78條，裁定如主文。
中    華    民    國    95    年    3     月    30    日
                  第五庭審判長法  官  蔡  進  田
                              法  官  黃  合  文
                              法  官  吳  明  鴻
                              法  官  林  茂  權
                              法  官  鄭  小  康
以  上  正  本  證  明  與  原  本  無  異
中    華    民    國    95    年    3     月    30    日
                              書記官  蘇  金  全


司法院資訊處製作；財團法人民間司法改革基金會備份。
